Minutes et répertoires du notaire Pierre LOUVEAU, 23 mars 1802 - 6 janvier 1827 (étude XXXVIII)
Archives nationales
- Répertoire(s) de Pierre LOUVEAU, 23 mars 1802 - 8 avril 1840; MC/RE/XXXVIII/13 - MC/RE/XXXVIII/16
  - Répertoire. an X, germinal - 1812, 20 avril, 2 germinal an X (23 mars 1802) - 20 avril 1812; MC/RE/XXXVIII/13
    - Inventaire après décès: Parville, Marie-Anne. et de Chaxel, Marie-Anne. épouses de Marquant, Marie-Louis. employé aux illuminations. Jean-Robert (rue), n° 6., 8 nivôse an XI (29 décembre 1802)
      inventaire après décès; Jean-Robert (rue); Parville, Marie-Anne; Chaxel, Marie-Anne; Marquant, Marie-Louis
    - Inventaire après divorce entre César Hector Maillard de Landres, rue du Mail, et Marie Jeanne Couturier de Fournoul, rue de Turenne, n° 423, 18 nivôse an XI (8 janvier 1803)
      inventaire; Mail (rue du); Turenne (rue de); Maillard de Landres, César Hector; Couturier de Fournoul, Marie Jeanne
    - Inventaire après décès: Radel, Michel. carrier (ancien marchand)., 20 nivôse an XI (10 janvier 1803)
      inventaire après décès; Radel, Michel; carrier
    - Inventaire après décès: Coussote, Jacques-Denis. cocher de fiacre. Jarente (rue de), n° 614., 16 pluviose an XI (5 février 1803)
      inventaire après décès; Jarente (rue de); Coussote, Jacques-Denis; conducteur de véhicules
    - Inventaire après décès: Thiellay, Anne-Antoinette. veuve de Picard, Antoine. Faubourg-Saint-Martin (rue du), n° 90., 25 pluviose an XI (14 février 1803)
      inventaire après décès; Faubourg-Saint-Martin (rue du); Thiellay, Anne-Antoinette; Picard, Antoine
    - Inventaire après décès: Croize, Jean-Henri. Saint-Honoré (rue), n° 65., 23 ventôse an XI (14 mars 1803)
      inventaire après décès; Saint-Honoré (rue); Croize, Jean-Henri
    - Inventaire après décès: Grebet, Jacques-Charles. Ménilmontant (rue de), n° 20., 24 ventôse an XI (15 mars 1803)
      inventaire après décès; Ménilmontant (rue de); Grebet, Jacques-Charles
    - Inventaire après décès: Verac Dubreuil, Marie-Elisabeth. veuve de Decaux, Antoine. Vieilles-Tuileries (rue des), n° 267., 2 germinal an XI (23 mars 1803)
      27 floréal an XI, dépôt de l'acte de décès.
      inventaire après décès; Vieilles-Tuileries (rue des); Verac Dubreuil, Marie-Elisabeth; Decaux, Antoine
    - Inventaire après décès: Carion, Etienne. épicier (ancien marchand). Gobelins (boulevard des), n° 1., 25 germinal an XI (15 avril 1803)
      inventaire après décès; Gobelins (boulevard des); Carion, Etienne; commerçant
    - Inventaire après décès: Dufeu, Marie-Jeanne. épouse de Paillieux, Antoine. négociant (ancien). Neuve Saint Eustache (rue), n° 43., 28 germinal an XI (18 avril 1803)
      inventaire après décès; Neuve-Saint-Eustache (rue); Dufeu, Marie-Jeanne; Paillieux, Antoine; négociant
    - Inventaire après décès: Bothereau, Anne. épouse de Croize, Jean-Henri. Saint-Honoré (rue), n° 65., 27 floréal an XI (17 mai 1803)
      inventaire après décès; Saint-Honoré (rue); Bothereau, Anne; Croize, Jean-Henri
    - Inventaire après décès: Trouillard, Marguerite. veuve de Belon, Jean-Eloy. Guérin-Boisseau (rue)., 1er prairial an XI (21 mai 1803)
      inventaire après décès; Guérin-Boisseau (rue); Trouillard, Marguerite; Belon, Jean-Eloy
    - Inventaire après décès: Buchère, Clément-Sylvain. Chevalier-du-Guet (place du), n° 5., 19 prairial an XI (8 juin 1803)
      inventaire après décès; Chevalier-du-Guet (place du); Buchère, Clément-Sylvain
    - Inventaire après décès: Boursier, Marie. majeure. Gravilliers (rue des)., 27 prairial an XI (16 juin 1803)
      inventaire après décès; Gravilliers (rue des); Boursier, Marie
    - Inventaire après décès: Toudouze, Jean-Louis. Poitou (rue de), n° 8., 29 prairial an XI (18 juin 1803)
      inventaire après décès; Poitou (rue de); Toudouze, Jean-Louis
    - Inventaire après décès: Poulletier, Charles-Michel. décédé le 21 ou 23 floréal an XI., 3 messidor an XI (22 juin 1803)
      inventaire après décès; Poulletier, Charles-Michel
    - Inventaire après décès: Jullemier, Michel-Pierre. charcutier (marchand)., 4 fructidor an XI (22 août 1803)
      inventaire après décès; Jullemier, Michel-Pierre; charcutier
    - Inventaire après décès: Delaage, Marguerite-Rosalie. majeure, 18 fructidor an XI (5 septembre 1803)
      inventaire après décès; Delaage, Marguerite-Rosalie
    - Inventaire après décès: Duburque, Marie-Louise. veuve de Cresson, Germain-François., 10 vendémiaire an XII (3 octobre 1803)
      inventaire après décès; Duburque, Marie-Louise; Cresson, Germain-François
    - Inventaire après décès: Piver, Honoré-Georges., 27 vendémiaire an XII (20 octobre 1803)
      inventaire après décès; Piver, Honoré-Georges
    - Inventaire après décès: Delahaye, Marie-Geneviève. épouse de Faizan, Joseph-Emmanuel., 4 brumaire an XII (27 octobre 1803)
      inventaire après décès; Delahaye, Marie-Geneviève; Faizan, Joseph-Emmanuel
    - Inventaire après décès: Halley, Pierre-André., 15 frimaire an XII (7 décembre 1803)
      inventaire après décès; Halley, Pierre-André
    - Inventaire après décès: Allain, Jacqueline-Françoise. épouse de Goût, François., 25 nivôse an XII (16 janvier 1804)
      inventaire après décès; Allain, Jacqueline-Françoise; Goût, François
    - Inventaire après décès: Vincent, Louise-Angélique. veuve de Festeau, Simon-François., 21 pluviose an XII (11 février 1804)
      inventaire après décès; Vincent, Louise-Angélique; Festeau, Simon-François
    - Inventaire après décès: Legrand, Marie-Jeanne-Julie. épouse de Poncelet, Nicolas., 26 pluviose an XII (16 février 1804)
      inventaire après décès; Legrand, Marie-Jeanne-Julie; Poncelet, Nicolas
    - Inventaire après décès: Merle de Bois Létang, Hector-Abraham. Sur le répertoire, au 19 ventôse an XII: 'Anjubault. Cet inventaire est du 9 de ce mois'., 9 ventôse an XII (29 février 1804)
      Acte passé par-devant un notaire substituant:
      Me Anjubault.
      inventaire après décès; Merle de Bois Létang, Hector-Abraham
    - Inventaire après décès: Desplan, Jean-Baptiste. et de Louise Charlotte Thérèse Paillieux, son épouse., 18 ventôse an XII (9 mars 1804)
      inventaire après décès; Desplan, Jean-Baptiste; Paillieux, Louise Charlotte Thérèse
    - Inventaire après décès: Patrois, Marie-Anne. épouse de Larbouillat, François., 19 ventôse an XII (10 mars 1804)
      inventaire après décès; Patrois, Marie-Anne; Larbouillat, François
    - Inventaire après décès: Sénéchal, Jean-Adrien., 26 ventôse an XII (17 mars 1804)
      inventaire après décès; Sénéchal, Jean-Adrien
    - Inventaire après décès: Reiffenberg, Agnès-Philippine-Rosalie de. veuve de Maillart de Landre, Marie-Innocent-Louis de., 2 germinal an XII (23 mars 1804)
      inventaire après décès; Reiffenberg, Agnès-Philippine-Rosalie de; Maillart de Landre, Marie-Innocent-Louis de
    - Inventaire après décès: Devienne, Marie-Thérèse. veuve de Bérard, Jacques-Philippe., 12 germinal an XII (2 avril 1804)
      inventaire après décès; Devienne, Marie-Thérèse; Bérard, Jacques-Philippe
    - Inventaire après décès: Dumont, Jean., 22 germinal an XII (12 avril 1804)
      inventaire après décès; Dumont, Jean
    - Inventaire après décès: Paillieux, Marie-Jeanne. épouse de Hachette, Nicolas. négociant. Quincampoix (rue), n° 19., 5 floréal an XII (25 avril 1804)
      inventaire après décès; Quincampoix (rue); Paillieux, Marie-Jeanne; Hachette, Nicolas; négociant
    - Inventaire après décès: Goût, Marie-Anne-Françoise. veuve de Card, Jean-Alexis., 11 floréal an XII (1er mai 1804)
      inventaire après décès; Goût, Marie-Anne-Françoise; Card, Jean-Alexis
    - Inventaire après décès: Giroux, François., 12 prairial an XII (1er juin 1804)
      inventaire après décès; Giroux, François
    - Inventaire après décès: Prieur Dufays, Jean-Charles-Augustin. employé à la trésorerie nationale. Saint-Martin (rue), n° 359., 15 prairial an XII (4 juin 1804)
      inventaire après décès; Saint-Martin (rue); Prieur Dufays, Jean-Charles-Augustin
    - Inventaire après décès: Laine, Marie-Rose. veuve de Feilleux, Jacques. Maire (rue au), n° 46., 17 prairial an XII (6 juin 1804)
      inventaire après décès; Maire (rue au); Laine, Marie-Rose; Feilleux, Jacques
    - Inventaire après décès: Meunier, Françoise. épouse de Portefin, Louis., 17 prairial an XII (6 juin 1804)
      inventaire après décès; Meunier, Françoise; Portefin, Louis
    - Inventaire après décès: Bonvillier, Madeleine. épouse de Debeauvais, André., 3 messidor an XII (22 juin 1804)
      1er messidor an XII, révocation en brevet de tous testaments et codicilles.
      inventaire après décès; Bonvillier, Madeleine; Debeauvais, André
    - Inventaire après décès: Monier, Marie-Pierrette. veuve de Esnault, Louis-Claude., 6 messidor an XII (25 juin 1804)
      inventaire après décès; Monier, Marie-Pierrette; Esnault, Louis-Claude
    - Inventaire après décès: Clément, Guillaume., 12 thermidor an XII (31 juillet 1804)
      inventaire après décès; Clément, Guillaume
    - Inventaire après décès: Hederich, Henri. et de Denin, Marguerite-Barbe, son épouse, 23 thermidor an XII (11 août 1804)
      inventaire après décès; Hederich, Henri; Denin, Marguerite-Barbe
    - Inventaire après décès: Guiot, Philippe-Ignace., 3 fructidor an XII (21 août 1804)
      inventaire après décès; Guiot, Philippe-Ignace
    - Inventaire après décès: Mouchy, Marie-Victoire. épouse de Legrand, Joseph-Rigobert., 20 fructidor an XII (7 septembre 1804)
      inventaire après décès; Mouchy, Marie-Victoire; Legrand, Joseph-Rigobert
    - Inventaire après décès: Graverand de Fontenelle, Eugénie-Pauline-Angélique-Elisabeth. épouse de Giost, René-Marie., 13 vendémiaire an XIII (5 octobre 1804)
      inventaire après décès; Graverand de Fontenelle, Eugénie-Pauline-Angélique-Elisabeth; Giost, René-Marie
    - Inventaire après décès: Raulat, Marguerite. épouse de Vautier, Joseph. lapidaire., 30 vendémiaire an XIII (22 octobre 1804)
      inventaire après décès; Raulat, Marguerite; Vautier, Joseph; orfèvre
    - Inventaire après décès: Abot, Marie-Henriette.veuve de Lefranc, Louis., 1er brumaire an XIII (23 octobre 1804)
      inventaire après décès; Abot, Marie-Henriette; Lefranc, Louis
    - Inventaire après décès: Legras, Françoise. épouse de Lutton, Jean-Mathieu. Mondétour (rue), n° 6., 3 brumaire an XIII (25 octobre 1804)
      inventaire après décès; Mondétour (rue); Legras, Françoise; Lutton, Jean-Mathieu
    - Inventaire après décès: Huguenau Laval, René André. négociant., 11 brumaire an XIII (2 novembre 1804)
      inventaire après décès; Huguenau Laval, René André; négociant
    - Inventaire après décès: Vianay, Claude-François., 1er frimaire an XIII (22 novembre 1804)
      inventaire après décès; Vianay, Claude-François
    - Inventaire après décès: Piat, Marie-Joséphine-Polyxène. épouse de Ruin, Charles-François., 1er nivôse an XIII (22 décembre 1804)
      inventaire après décès; Piat, Marie-Joséphine-Polyxène; Ruin, Charles-François
    - Inventaire après décès: Pommie, Marie-Nicole. veuve de Maret, Pierre. Saint-Eustache (rue et pointe), n° 52., 8 nivôse an XIII (29 décembre 1804)
      inventaire après décès; Pommie, Marie-Nicole; Maret, Pierre
    - Inventaire après décès: Triboulet, Marie-Marguerite. épouse de Michaux, Alexis-Florentin. Vins en gros (marchand de). Saint-Bernard (quai), n° 61., 25 nivôse an XIII (15 janvier 1805)
      inventaire après décès; Saint-Bernard (quai); Triboulet, Marie-Marguerite; Michaux, Alexis-Florentin; commerçant
    - Inventaire après décès: Raphet, Nicolas. et de Rey, Anne-Renée, son épouse, 5 pluviose an XIII (25 janvier 1805)
      inventaire après décès; Raphet, Nicolas; Rey, Anne-Renée
    - Inventaire après décès: Saulnier, Marie-Geneviève. épouse de Hornet, Michel-Nicolas. jardinier. Carême-Prenant (rue), n° 4., 15 pluviose an XIII (4 février 1805)
      inventaire après décès; Carême-Prenant (rue); Saulnier, Marie-Geneviève; Hornet, Michel-Nicolas; jardinier
    - Inventaire après décès: Lecler, Marie-Jeanne. veuve de Dupreuil, Timothée. serrurier (maître). Neuve-Egalité (rue), n° 296., 16 pluviose an XIII (5 février 1805)
      9 floréal an XIII, liquidation et partage.
      inventaire après décès; Neuve-Egalité (rue); Lecler, Marie-Jeanne; Dupreuil, Timothée; serrurier
    - Inventaire après décès: Charon, Marie-Madeleine-Eléonore. épouse de Lesaint, Jean-François. Guérin-Boisseau (rue), n° 21., 26 pluviose an XIII (15 février 1805)
      inventaire après décès; Guérin-Boisseau (rue); Charon, Marie-Madeleine-Eléonore; Lesaint, Jean-François
    - Inventaire après décès: Pelletier Chambure, Hugues. et de Marie Angélique Landis sa veuve. Charlot (rue), n° 37., 30 pluviose an XIII (19 février 1805)
      inventaire après décès; Charlot (rue); Pelletier Chambure, Hugues; Landis, Marie Angélique
    - Inventaire après décès: Angles, Jean. charbonnier. Guérin-Boisseau (rue), n° 21., 13 ventôse an XIII (4 mars 1805)
      inventaire après décès; Guérin-Boisseau (rue); Angles, Jean; charbonnier
    - Inventaire après décès: Fiennes, Adélaïde-Félicité de. veuve de Matharel, Marie-Joseph de., 14 ventôse an XIII (5 mars 1805)
      inventaire après décès; Fiennes, Adélaïde-Félicité de; Matharel, Marie-Joseph de
    - Inventaire après décès: Guignard, Marie-Anne-Françoise. épouse de Lasson, Jean-Louis. fer (ancien marchand de). Faubourg-Saint-Martin (rue du), n° 7., 20 ventôse an XIII (11 mars 1805)
      inventaire après décès; Faubourg-Saint-Martin (rue du); Guignard, Marie-Anne-Françoise; Lasson, Jean-Louis; commerçant
    - Inventaire après décès: Bourdillot, Nicolas-Pierre., 24 ventôse an XIII (15 mars 1805)
      inventaire après décès; Bourdillot, Nicolas-Pierre
    - Inventaire après décès: Paviet, Marie-Françoise. épouse de Lemoine Beler, Louis-Julien-Christophe. orfèvre bijoutier., 11 germinal an XIII (1er avril 1805)
      inventaire après décès; Paviet, Marie-Françoise; Lemoine Beler, Louis-Julien-Christophe; orfèvre
    - Inventaire après décès: Even, Nicolas., 18 germinal an XIII (8 avril 1805)
      inventaire après décès; Even, Nicolas
    - Inventaire après décès: Cantreler, Françoise. célibataire, 19 germinal an XIII (9 avril 1805)
      inventaire après décès; Cantreler, Françoise
    - Inventaire après décès: Dupetipont, Joseph-Joachim-Alexis-Esnüe. homme de loi. Taranne (grande rue), n° 12., 29 germinal an XIII (19 avril 1805)
      inventaire après décès; Taranne (rue); Dupetipont, Joseph-Joachim-Alexis-Esnüe; juriste
    - Inventaire après décès: Delamarre, Jérôme-Marie., 16 floréal an XIII (6 mai 1805)
      inventaire après décès; Delamarre, Jérôme-Marie
    - Inventaire après décès: Groscol, Jean-René. tonnelier. Saint-André des-Arts (rue), n° 43., 5 messidor an XIII (24 juin 1805)
      inventaire après décès; Saint-André-des-Arts (rue); Groscol, Jean-René; tonnelier
    - Inventaire après décès: Goret, Marie-Catherine-Lucien. veuve de Goujard, Thomas. Orléans (rue d'), n° 3, faubourg-Saint-Marcel., 5 messidor an XIII (24 juin 1805)
      22 fructidor an XIII, liquidation et partage.
      inventaire après décès; Orléans-Saint-Marcel (rue d'); Goret, Marie-Catherine-Lucien; Goujard, Thomas
    - Inventaire après décès: Couilliez, Rémy-Sulpice. Vins (marchand de)., 12 messidor an XIII (1er juillet 1805)
      inventaire après décès; Couilliez, Rémy-Sulpice; commerçant
    - Inventaire après décès: Ledanseur, Marc-Antoine., 22 messidor an XIII (11 juillet 1805)
      inventaire après décès; Ledanseur, Marc-Antoine
    - Inventaire après décès: Christophe, Marguerite-Françoise. épouse de Lefebvre, Pierre-Nicolas., 26 messidor an XIII (15 juillet 1805)
      inventaire après décès; Christophe, Marguerite-Françoise; Lefebvre, Pierre-Nicolas
    - Inventaire après décès: Magaud, Gabrielle. épouse de Andry, François. meubles (marchand de). Faubourg-Saint-Antoine (rue du), n° 276., 10 thermidor an XIII (29 juillet 1805)
      inventaire après décès; Faubourg-Saint-Antoine (rue du); Magaud, Gabrielle; Andry, François; commerçant
    - Inventaire après décès: Garnier, Edme-Claude. négociant (ancien). Saint-Martin (rue), n° 78., 18 thermidor an XIII (6 août 1805)
      inventaire après décès; Saint-Martin (rue); Garnier, Edme-Claude; négociant
    - Inventaire après décès: Debierre, Louis-Jérôme. rentier. Saint-Honoré (rue), n° 281., 19 thermidor an XIII (7 août 1805)
      1er ventôse an IX [20 février 1801], inventaire après divorce d'un Jérôme Debierre avec Charlotte Charles.
      inventaire après décès; Saint-Honoré (rue); Debierre, Louis-Jérôme; Charles, Charlotte
    - Inventaire après décès: Godet, Geneviève-Félicité. veuve de Grandin, Charles-Michel-Jean-Baptiste-Louis., 21 thermidor an XIII (9 août 1805)
      30 fructidor an XIII, liquidation et partage.
      inventaire après décès; Godet, Geneviève-Félicité; Grandin, Charles-Michel-Jean-Baptiste-Louis
    - Inventaire après décès: Plailly, Louis-Constant-Isidore., 29 vendémiaire an XIV (21 octobre 1805)
      inventaire après décès; Plailly, Louis-Constant-Isidore
    - Inventaire après décès: Arnoult, Philippe. nourrisseur de bestiaux., 14 brumaire an XIV (6 novembre 1805)
      inventaire après décès; Arnoult, Philippe; ouvrier agricole
    - Inventaire après décès: Carüel, François-Jean-Louis. Poulies (rue des), n° 10., 4 frimaire an XIV (25 novembre 1805)
      inventaire après décès; Poulies (rue des); Carüel, François-Jean-Louis
    - Inventaire après décès: Harrigues, Marthe-Adélaïde. épouse de Becker, Nicolas., 5 frimaire an XIV (26 novembre 1805)
      inventaire après décès; Harrigues, Marthe-Adélaïde; Becker, Nicolas
    - Inventaire après décès: Choppin, Christian-Hyacinthe. commandant de la maison d'arrêt de Montaigu., 20 frimaire an XIV (11 décembre 1805)
      inventaire après décès; Choppin, Christian-Hyacinthe
    - Inventaire après décès: Charpenat, Marie-Jean-Baptiste. chapelier (marchand). Cherche-Midi (rue du), n° 7., 3 nivôse an XIV (24 décembre 1805)
      inventaire après décès; Cherche-Midi (rue du); Charpenat, Marie-Jean-Baptiste; fabricant d'accessoires vestimentaires
    - Inventaire après décès: Levasseur, Guillaume-Thomas. Arcis (rue des), n° 20., 14 janvier 1806
      inventaire après décès; Arcis (rue des); Levasseur, Guillaume-Thomas
    - Inventaire après décès: Buffet, Marie-Jeanne. épouse de Tetet, Etienne-Symphorien. perruquier. Bretagne (rue de), n° 32., 16 janvier 1806
      inventaire après décès; Bretagne (rue de); Buffet, Marie-Jeanne; Tetet, Etienne-Symphorien; coiffeur
    - Inventaire après décès: Maillart de Landre, Marie-Louis-Charles de. Saint-Pierre (rue), n° 50, au Pont-aux-Choux., 20 janvier 1806
      inventaire après décès; Saint-Pierre (rue); Maillart de Landre, Marie-Louis-Charles de
    - Inventaire après décès: Codron, Jean-Baptiste. Saint-Honoré (rue), n° 260., 20 janvier 1806
      inventaire après décès; Saint-Honoré (rue); Codron, Jean-Baptiste
    - Inventaire après décès: Bricard, Antoine. gantier (marchand). Saint-Denis (rue), n° 135., 21 janvier 1806
      inventaire après décès; Saint-Denis (rue); Bricard, Antoine; maroquinier
    - Inventaire après décès: Carrey, Jean-Baptiste-Pierre., 21 février 1806
      inventaire après décès; Carrey, Jean-Baptiste-Pierre
    - Inventaire après décès: Henry, Antoine., 18 mars 1806
      inventaire après décès; Henry, Antoine
    - Inventaire après décès: Charpentier, Marie-Julie. épouse de Belleville, Jean-Baptiste., 25 mars 1806
      inventaire après décès; Charpentier, Marie-Julie; Belleville, Jean-Baptiste
    - Inventaire après décès: Caumartin, Françoise-Marguerite. épouse de Mancel, Hubert-Michel. vérificateur de bâtiments. Grands-Degrés (rue des), n° 24., 3 avril 1806
      inventaire après décès; Grands-Degrés (rue des); Caumartin, Françoise-Marguerite; Mancel, Hubert-Michel; inspecteur
    - Inventaire après décès: Binon, François., 9 avril 1806
      inventaire après décès; Binon, François
    - Inventaire après décès: Larraillet, Anne. épouse de Caillard, Jean-Louis., 12 avril 1806
      inventaire après décès; Larraillet, Anne; Caillard, Jean-Louis
    - Inventaire après décès: Hue Desbreaux, Claude-Henri. Touraine (rue de), n° 8, au Marais., 24 avril 1806
      inventaire après décès; Touraine (rue de); Hue Desbreaux, Claude-Henri
    - Inventaire après décès: Hubert, Marie-Louise-Gabrielle. épouse de Légé, Jean-Louis-Barthélemy. portier. Lille (rue de), n° 30., 16 juin 1806
      inventaire après décès; Lille (rue de); Hubert, Marie-Louise-Gabrielle; Légé, Jean-Louis-Barthélemy; concierge
    - Inventaire après décès: Chatelin, Geneviève-Louise-Marie. épouse de Thyerry, Jacques. boucher (marchand)., 23 juin 1806
      inventaire après décès; Chatelin, Geneviève-Louise-Marie; Thyerry, Jacques; boucher
    - Inventaire après décès: Loisel, Jean., 24 juin 1806
      inventaire après décès; Loisel, Jean
    - inventaire après interdiction. Blondis, Jean-Louis-Olivier., 18 juillet 1806
      inventaire; Blondis, Jean-Louis-Olivier
    - Inventaire après décès: Guery, Marie-Anne. veuve de Barey, François. Université (rue de l'), n° 2., 8 septembre 1806
      inventaire après décès; Université (rue de l'); Guery, Marie-Anne; Barey, François
    - Inventaire après décès: Hasley, Claude. employé. Faubourg-Saint-Martin (rue du), n° 102., 23 septembre 1806
      inventaire après décès; Faubourg-Saint-Martin (rue du); Hasley, Claude
    - Inventaire après décès: Imbert, Louis-Laurent-Joseph., 15 octobre 1806
      12 mai 1812, procès-verbal relatif à la succession Imbert, RE/XXXVIII/14.
      inventaire après décès; Imbert, Louis-Laurent-Joseph
    - Inventaire après décès: Dupuis, Nicolas., 25 octobre 1806
      inventaire après décès; Dupuis, Nicolas
    - Inventaire après décès: Roux Monclar, Justine-Elisabeth. épouse de Leclerc, Jean-Nicolas. Faubourg-Saint-Denis (rue du), n° 123., 14 novembre 1806
      inventaire après décès; Faubourg-Saint-Denis (rue du); Roux Monclar, Justine-Elisabeth; Leclerc, Jean-Nicolas
    - Inventaire après décès: Roger, Laurent. Mégisserie (quai de la), n° 34., 6 décembre 1806
      inventaire après décès; Mégisserie (quai de la); Roger, Laurent
    - Inventaire après décès: Rethore, Jean-François. Vins (marchand de). Amandiers (rue des), n° 19., 23 décembre 1806
      inventaire après décès; Amandiers (rue des); Rethore, Jean-François; commerçant
    - Inventaire après décès: Salats, Marie-Rosalie-Gillette. épouse de Garnier, Edme-Jean. négociant. Quincampoix (rue), n° 19., 15 janvier 1807
      inventaire après décès; Quincampoix (rue); Salats, Marie-Rosalie-Gillette; Garnier, Edme-Jean; négociant
    - Inventaire après décès: Marine, Elisabeth-Dominique. veuve de Riguet, Louis., 5 mars 1807
      inventaire après décès; Marine, Elisabeth-Dominique; Riguet, Louis
    - Inventaire après décès: Michel, Geneviève. épouse de Lecuyer, Laurent-Jacques. Verrerie (rue de la), n° 59., 25 mars 1807
      inventaire après décès; Verrerie (rue de la); Michel, Geneviève; Lecuyer, Laurent-Jacques
    - Inventaire après décès: Pluvinet, Louis-Didier. Vins (marchand de). Saint-Martin (rue), n° 108., 25 avril 1807
      inventaire après décès; Saint-Martin (rue); Pluvinet, Louis-Didier; commerçant
    - Inventaire après décès: Leduc, Victoire-Adélaïde. épouse de Desaunay, Pierre. boulanger. Lille (rue de), n° 42., 29 avril 1807
      inventaire après décès; Lille (rue de); Leduc, Victoire-Adélaïde; Desaunay, Pierre; boulanger
    - Inventaire après décès: Narcis, Etienne. veuve de Perrot, Claude-François. Picpus (rue de)., 15 mai 1807
      inventaire après décès; Picpus (rue de); Narcis, Etienne; Perrot, Claude-François
    - Inventaire après décès: Gosselin, François-Benjamin. négociant. Quincampoix (rue), n° 19., 19 mai 1807
      inventaire après décès; Quincampoix (rue); Gosselin, François-Benjamin; négociant
    - Inventaire après décès: Spronck, Armand-Joseph. limonadier. Saint-Cloud, Parc (avenue du)., 27 mai 1807